臺灣屏東地方法院刑事判決　　　　　　　 96年度易字第701號
公　訴　人　臺灣屏東地方法院檢察署檢察官
被　　　告　甲○○
上列被告因違反毒品危害防制條例案件，經檢察官提起公訴（96
年度毒偵字第273 號），被告於本院準備程序中就被訴事實為有
罪之陳述，經本院裁定依簡式審判程序審理，判決如下：
    主  文
甲○○施用第二級毒品，處有期徒刑參月，減為有期徒刑壹月又
拾伍日，如易科罰金，以新臺幣壹仟元折算壹日，扣案之甲基安
非他命殘渣袋貳只，均沒收銷燬之；扣案之吸管陸支，均沒收。
又施用第二級毒品，處有期徒刑參月，如易科罰金，以新臺幣壹
仟元折算壹日。應執行有期徒刑肆月，如易科罰金，以新臺幣壹
仟元折算壹日，扣案之甲基安非他命殘渣袋貳只，均沒收銷燬之
；扣案之吸管陸支，均沒收。
    事　實
一、甲○○前於民國95年間，因施用毒品案件，經本院以裁定送
    觀察、勒戒後，認無繼續施用毒品之傾向，經臺灣屏東地方
    法院檢察署檢察官以95年度毒偵字第147 號不起訴處分確定
    。惟其仍不知戒除毒癮，於觀察、勒戒執行完畢後5 年內，
    基於施用第二級毒品甲基安非他命之犯意，於96年2 月3 日
    ，在其位於屏東縣枋山鄉○○村○○路89號住處附近海邊，
    以將甲基安非他命置於鋁箔紙上燒烤後吸食煙霧之方式，施
    用第二級毒品甲基安非他命1 次。另又基於施用第二級毒品
    甲基安非他命之犯意，於96年6 月9 日，在其位於屏東縣枋
    山鄉○○村○○路89號住處附近海邊，以將甲基安非他命置
    於鋁箔紙上燒烤後吸食煙霧之方式，施用第二級毒品甲基安
    非他命1 次。嗣於96年2 月6 日8 時許，為警持搜索票至其
    上開住處搜索，並扣得其所有之甲基安非他命殘渣袋2 只與
    吸管6 支。又於96年6 月12日傳喚其到庭訊問時，徵其同意
    採尿送驗後，結果呈甲基安非他命陽性反應。
二、案經屏東縣警察局枋寮分局報告臺灣屏東地方法院檢察署檢
    察官偵查起訴。
    理　由
一、本案被告所犯違反毒品危害防制條例案件，並非法定刑為死
    刑、無期徒刑或最輕本刑3 年以上有期徒刑之罪，亦非高等
    法院管轄第一審之案件，而被告於本院準備程序中就被訴事
    實為有罪之陳述，本院乃裁定進行簡式審判程序。又簡式審
    判程序之證據調查，依刑事訴訟法第273 條之2 規定，不受
    同法第159 條第1 項審判外陳述排除之限制，再被告對於卷
    內之各項證據，亦不爭執證據能力，故卷內所列之各項證據
    ，自得作為證據，先予敘明。
二、經查，上揭事實，業據被告於本院審理時坦承不諱，且被告
    為警採尿送驗後呈甲基安非他命陽性反應，有臺灣檢驗科技
    股份有限公司濫用藥物尿液檢驗報告2 紙在卷可稽，且有甲
    基安非他命殘渣袋2 只以資佐證，有高雄醫學大學附設中和
    紀念醫院檢驗報告1 紙在卷可稽，足認被告之自白與事實相
    符，堪予採認。又被告前於95年間，因施用毒品案件，經本
    院以裁定送觀察、勒戒後，認無繼續施用毒品之傾向，經臺
    灣屏東地方法院檢察署檢察官以95年度毒偵字第147 號不起
    訴處分確定等情，有臺灣高等法院被告前案紀錄表在卷可稽
    ，是被告於前案經觀察勒戒執行完畢後5 年內施用第二級毒
    品，核與毒品危害防制條例第23條第2 項規定相符，自應依
    法論科。
三、按甲基安非他命係毒品危害防制條例第2 條第2 項第2 款所
    定之第二級毒品，不得非法施用，是核被告施用第二級毒品
    之犯行，係犯毒品危害防制條例第10條第第2 項之施用第二
    級毒品罪。被告為施用第二級毒品而持有毒品之低度行為，
    則已為其施用之高度行為所吸收，不另論罪。公訴意旨雖以
    被告於95年4 月間起至96年6 月12日10時50分許前回溯96小
    時止，以2 至3 星期施用1 次頻率，施用甲基安非他命多次
    ，而認被告涉犯施用第二級毒品罪嫌，惟上開犯罪事實，業
    經檢察官於本院審理時減縮為如事實欄所述之犯罪事實，故
    本院自無庸再就其他起訴事實予以審理。爰審酌：被告有毒
    品前科，經毒品戒斷之保安處分程序及刑之執行詳如前述，
    仍未能徹底戒除毒癮，又再度施用毒品，顯見其意志不堅，
    惟施用毒品係戕害自身健康、且未害及他人，其所生危害尚
    非甚巨，及被告犯後坦承犯行，其犯後態度良好等一切情狀
    ，分別量處如主文所示之刑。又本案被告於96年2 月3 日施
    用甲基安非他命之時間，係在96年4 月24日之前，且中華民
    國96年罪犯減刑條例已於96年7 月16日施行，而該次犯罪所
    諭知之宣告刑，亦符合上開減刑條例之減刑要件，爰一併於
    主文中諭知減得之刑，並諭知易科罰金之折算標準，並與另
    一無法減刑之罪，合併定其應執行刑，並就所定應執行刑，
    諭知易科罰金之折算標準。另扣案之甲基安非他命殘渣袋2
　　只，因沾有甲基安非他命，而無法與毒品析離，依毒品危害
  　防制條例第18條第1 項規定，應予沒收銷燬之。至扣案之吸
    管6 支，則未沾有毒品，此有高雄醫學大學附設中和紀念醫
    院檢驗報告1 紙可稽，惟該物品為被告所有，且預備供被告
    施用毒品所用，業據被告陳明在卷，爰依刑法第38條第1 項
    第2 款規定，予以宣告沒收。
據上論斷，應依刑事訴訟法第284 條之1 、第273 條之1 第1 項
、第299 條第1 項前段，毒品危害防制條例第10條第2 項、第18
條第1 項，刑法第11條、第41條第1 項前段、第51條第5 款、第
38 條 第1 項第2 款，中華民國九十六年罪犯減刑條例第2 條第
1 項第3 款、第7 條、第9 條，判決如主文。
本案經檢察官李賜隆到庭執行職務
中　　華　　民　　國　　96　　年　　9 　　月　　14　　日
                  刑事第四庭    法  官  王炳人
以上正本證明與原本無異。
如不服本判決應於收受本判決送達後十日內向本院提出上訴書狀，
其未敘述上訴理由者，並得於提起上訴後十日內向本院補提理由
書狀（均須按他造當事人之人數附繕本）「切勿逕送上級法院」
中　　華　　民　　國　　96　　年　　9 　　月　　17　　日
                                書記官  潘豐益
附錄本判決論罪科刑法條全文
毒品危害防制條例第10條第2項
施用第二級毒品者，處 3 年以下有期徒刑。
